【裁判字號】    99,台上,6406
【裁判日期】    991021
【裁判案由】    違反槍砲彈藥刀械管制條例
【裁判全文】
最高法院刑事判決            九十九年度台上字第六四０六號
上  訴  人  甲○○
上列上訴人因違反槍砲彈藥刀械管制條例案件，不服台灣高等法
院中華民國九十七年四月二十三日第二審判決（九十六年度上訴
字第四七九五號，起訴案號：台灣台北地方法院檢察署九十六年
度偵字第四五０八號），提起上訴，本院判決如下：
    主  文
上訴駁回。
    理  由
按刑事訴訟法第三百七十七條規定，上訴於第三審法院，非以判
決違背法令為理由，不得為之。是提起第三審上訴，應以原判決
違背法令為理由，係屬法定要件。如果上訴理由書狀並未依據卷
內訴訟資料，具體指摘原判決不適用何種法則或如何適用不當，
或所指摘原判決違法情事，顯與法律規定得為第三審上訴理由之
違法情形，不相適合時，均應認其上訴為不合法律上之程式，予
以駁回。本件原審經審理結果，認上訴人甲○○犯行明確，因而
維持第一審論處上訴人未經許可，持有其他可發射子彈具有殺傷
力之改造手槍罪刑之判決，駁回上訴人在第二審之上訴。已綜核
全部卷證資料，詳加斟酌論斷，敘明其所憑之證據及認定之理由
。並就上訴人所辯：不知少年吳○○（真實名字及出生日期等人
別資料均詳卷）所交付之手槍為真槍等語，認何以係諉卸刑責之
飾詞，要無足採，依卷存證據資料詳予指駁說明。從形式上觀察
，並無違法情形存在。上訴意旨仍執前詞置辯，係就原判決已調
查說明之事項，任意指摘，非適法之第三審上訴理由。又本件第
一審法院審理時，證人吳○○係於審判長告知得依法拒絕證言後
，表示願意作證，而明確放棄上開拒絕證言權，嗣交互詰問程序
中，審判長於檢察官異議表示：證人有拒絕證言權後，仍繼續進
行交互詰問程序，足認審判長已就檢察官上開異議為駁回之處分
。其踐行之訴訟程序並無違誤，原判決自得採該證人上開證述資
為判斷事實之依據。上訴意旨謂法院未處理上開檢察官之異議，
而為指摘，尚屬誤解。另依刑事訴訟法第一百九十六條規定，如
別無訊問必要者，本不得再行傳喚。依原審審判筆錄之記載，審
判長於審判期日就卷內證人吳○○相關供述向當事人告以要旨時
，上訴人及其辯護人已表示「沒有意見」。調查證據完畢時，詢
問「尚有證據請求調查？」時，亦均答稱「沒有」後，始完成證
據調查程序。顯已賦予充分辯駁該項證據證明力之機會，自無違
法可言。上訴人於法律審之本院始主張原審就上開證人未再行交
互詰問，有證據調查未盡之違法云云，自非依據卷內資料所為指
摘，亦非合法。而審理事實之法院，其認定被告犯罪事實所憑之
證據，並不以直接證據為限，間接證據亦包括在內，凡綜合調查
所得之各種直接及間接證據，本於推理之作用得其心證，而為事
實之判斷，若與事理無違，此項判斷即與完全憑空推測迥異，自
不容任意指為違法。原判決依調查證據結果，本其確信之心證，
認定上訴人明知扣案改造手槍係可發射子彈、具殺傷力之槍枝，
並於理由內說明其所憑證據及認定之理由，其取捨論斷不違背經
驗及論理法則，難謂有違法之處。上訴意旨謂：單從外觀無法查
知係改造具殺傷力之槍枝，原判決僅以上訴人有規避藏匿之舉作
為上訴人有罪之認定，採證違法等語，顯與法律規定得為第三審
上訴理由之違法情形，不相適合。再審理事實之法院應依調查證
據之結果，獨立認定事實，不受其他判決之拘束。上訴人提出之
台灣高雄地方法院九十三年度訴字第二五八五號判決與本案無關
，基於個案拘束原則，要不得比附援引，而執為原判決違背法令
之論據。況證人之供述前後不符時，究竟何者為可採，事實審法
院仍得依證據法則，本於自由心證予以斟酌，作合理之比較，定
其取捨，非謂一有不符或矛盾，即應認其全部均為不可採信。原
判決已就證人吳○○前後所為內容不一之供述，依證據法則，本
於自由心證，詳敘其取捨認定之理由。且以上開證人所為有利上
訴人之陳述，認何以係迴護上訴人之飾詞，不足採信，逐一指駁
說明，俱有卷存證據資料可資覆按，自不得任指判決違法。上訴
意旨謂：原判決採上開證人前後不一之證述，為論罪之依據，且
就有利上訴人之陳述，未說明摒棄不採之理由，有判決理由欠備
之違法云云，同係就原判決已經調查說明事項，任意指摘為違法
，亦非適法。至其餘上訴意旨，對原判決究竟如何違背法令，未
依卷內訴訟資料為具體之表明，徒憑己意，就屬原審採證認事職
權之適法行使，及原判決已經調查說明事項，任意指摘為違法，
或重為單純事實上之爭辯，均不足據以辨認原判決已具備違背法
令之形式要件。綜上所述，應認本件上訴不合法律上之程式，予
以駁回。
據上論結，應依刑事訴訟法第三百九十五條前段，判決如主文。
中    華    民    國  九十九  年    十    月  二十一  日
                      最高法院刑事第四庭
                          審判長法官  張  淳  淙
                                法官  劉  介  民
                                法官  蔡  彩  貞
                                法官  施  俊  堯
                                法官  李  嘉  興
本件正本證明與原本無異
                                      書  記  官
中    華    民    國  九十九  年    十    月  二十二  日
                                                      V

司法院資訊處製作；財團法人民間司法改革基金會備份。
